【裁判字號】    99,訴,1246
【裁判日期】    990513
【裁判案由】    毒品危害防制條例
【裁判全文】
臺灣臺中地方法院刑事裁定              99年度訴字第1246號
公  訴  人  臺灣臺中地方法院檢察署檢察官
被      告  甲○○
指定辯護人  本院公設辯護人乙○○
上列被告因違反毒品危害防制案件，經檢察官提起公訴（99年度
偵字第6726號），本院裁定如下：
    主  文
甲○○自民國九十九年五月六日起羈押參月，並禁止接見通信。
    理  由
一、被告甲○○因本案犯嫌，經檢察官提起公訴送審，本院受命
    法官訊問被告後，於民國九十九年五月六日裁定被告甲○○
    自該日起羈押，並禁止接見通信。茲被告於九十九年五月十
    一日提起準抗告，爰補製作本裁定書敘明理由，合先敘明。
二、按被告經法官訊問後，認為犯罪嫌疑重大，而有下列情形之
    一，非予羈押，顯難進行追訴、審判或執行者，得羈押之︰
    （一）逃亡或有事實足認為有逃亡之虞者。（二）有事實足
    認為有湮滅、偽造、變造證據或勾串共犯或證人之虞者。（
    三）所犯為死刑、無期徒刑或最輕本刑為五年以上有期徒刑
    之罪者，刑事訴訟法第一百零一條第一項定有明文。
三、本件被告甲○○經檢察官提起公訴，認其涉犯毒品危害防制
    條例第四條第二項販賣第二級毒品甲基安非他命罪嫌，案經
    繫屬本院，由法官訊問後，認被告犯罪嫌疑重大，有事實足
    認有勾串共犯之虞，且所犯係最輕本刑五年以上有期徒刑之
    罪，乃於民國九十九年五月六日裁定羈押，並禁止接見通信
    在案。經查：（一）本院詳閱全案卷證，並訊問被告甲○○
    後，認依檢察官起訴書所論述之事證、證人劉怡珺之證詞、
    通訊監察譯文、扣案物品等，足認被告甲○○與蘇炳坤共同
    販賣第二級毒品甲基安非他命，犯罪嫌疑重大。（二）又被
    告甲○○涉犯最輕本刑為七年以上有期徒刑之罪，法定刑甚
    重，而重罪常伴有逃亡、串供之高度可能，係趨吉避凶、脫
    免刑責、不甘受罰之基本人性，雖被告承認有將第二級毒品
    甲基安非他命送交證人劉怡珺乙事，然時而辯稱不知送交之
    物品係甲基安非他命、時而承認，並不一致，依合理判斷，
    可認為該犯重罪嫌疑重大之人具有逃亡或串供之相當或然率
    存在，況販賣第二級毒品行為，危害社會治安甚鉅，權衡國
    家刑事司法權之有效行使、社會秩序及公共利益、被告人身
    自由之私益及防禦權受限制之程度，認對其為羈押處分尚屬
    適當、必要，合乎比例原則。（三）被告甲○○於警詢、偵
    查及本院訊問時時而承認、時而否認共犯蘇炳坤要其送交證
    人劉怡珺之物品係甲基安非他命、時而承認，故仍有於審理
    中提訊上開證人劉怡珺到庭，經交互詰問以明事實之必要，
    再者，公訴意旨所認定之本案共犯蘇炳坤尚未到案（依起訴
    書所記載係由檢察官另行偵辦），且蘇炳坤無在監在押之情
    形，亦有卷附臺灣高等法院被告前案記錄表可參，是本件被
    告顯仍有勾串共犯之虞，為防止事實真相難以查明，應依刑
    事訴訟法第一百零五條第三項規定，予以禁止接見通信。（
    四）被告甲○○所涉犯之販賣第二級毒品罪嫌，為無期徒刑
    或七年以上有期徒刑之罪，此觀毒品危害防制條例第四條第
    二項規定即明，不再贅述。（五）綜上所述，爰依刑事訴訟
    法第一百零一條第一項第二款、第三款、第一百零五條第三
    項規定，裁定如主文。
中    華    民    國    99    年    5     月    13    日
                    刑事第二庭  審判長法  官  曾佩琦
                                      法  官  郭德進

                                      法  官  黃佩韻
上正本證明與原本無異。
如不服本裁定，應於送達後五日內，向本院提出抗告狀。
                                      書記官  林念慈
中    華    民    國    99    年    5     月    13    日

司法院資訊處製作；財團法人民間司法改革基金會備份。
